臺灣高等法院高雄分院刑事判決　　　　96年度上訴字第1193號
上　訴　人　臺灣屏東地方法院檢察署檢察官
被　　　告　甲○○
　　　　　　　　　　現於臺灣高雄監獄執行中
上列上訴人因被告違反槍砲彈藥刀械管制條例案件，不服臺灣屏
東地方法院96年度訴字第30號中華民國96年4 月30日第一審判決
（起訴案號：臺灣屏東地方法院檢察署95年度偵字第4816號），
提起上訴，本院判決如下：
     主  文
原判決撤銷，發回台灣屏東地方法院。
     理  由
《一》本件原審判決意旨略以：
一、公訴意旨略以：被告甲○○明知未經中央主管機關許可，不
    得擅自寄藏、持有中央主管機關列管之槍砲主要組成零件，
    竟基於寄藏槍枝主要組成零件之犯意，於民國93年4 月間某
    日，在不詳處所，受某真實姓名年籍不詳之成年男子委託，
    代為保管藏置土造金屬槍管1 支而持有之，嗣於93年10月5
    日上午11時30分許，經警持搜索票在被告與其弟邱士盟位於
    屏東縣高樹鄉○○村○○路6 號之住處內搜索查獲上開土造
    金屬槍管1 支，因認被告涉犯槍砲彈藥刀械管制條例第13條
    第4 項之未經許可寄藏槍砲主要組成零件罪嫌。
二、按同一案件繫屬於有管轄權之數法院者，由繫屬在先之法院
    審判之，繫屬在後之法院既不得為審判，應諭知不受理之判
    決，並得不經言詞辯論為之，刑事訴訟法第8 條、第303 條
    第7 款、第307 條分別定有明文。此項訴訟法上所謂一事不
    再理之原則，關於實質上一罪或裁判上一罪，均有適用。
三、被告甲○○固不否認扣案之土造金屬槍管係其為他人保管藏
    放，惟先辯稱：扣案之土造金屬槍管係案外人許明安於93年
    4 月間，連同93年度簡字第1732號案件中查獲之制式霰彈及
    改造子彈委託我保管的云云，嗣又辯稱：扣案之土造金屬槍
    管係於93年4 月間，郭永泉在我戶籍住處交給我的，是連同
    現在正在高院審理中那個案件查獲之子彈、手槍一起收受的
    ，之前我因為要報復許明安才說是他交給我的等語。
四、經查：
1 、被告於93年9 月29日下午3 時30分，為警在其位於屏東縣內
    埔鄉○○路72號住處內查扣制式霰彈子彈1 顆、改造9mm 子
    彈1 顆、空彈殼50個、手槍滑套1 支及手槍彈簧1 個，經本
    院於93年12月27日以93年度簡字第1732號判決判處有期徒刑
    5 月，併科罰金新台幣（下同）5 萬元之事實，有該判決附
    卷可憑，該案判決雖認定被告寄藏上開制式霰彈子彈1 顆、
    改造9mm 子彈1 顆之時間係於93年1 月，地點係在其屏東縣
    內埔鄉○○路72號住處，然被告於準備程序所辯其於93 年4
    月間，尚在監獄執行等語，核與卷附臺灣高等法院被告前案
    紀錄表之入出監資料所載其於92年8 月28日即已入屏東戒治
    所施以強制戒治，至93年4 月22日始因停止戒治出所乙情相
    符，被告所辯應屬真實，且被告於該案警詢時係供稱上開制
    式霰彈子彈、改造9mm 子彈等係於93年7 月中旬，綽號「許
    仔」之人在屏東市○○○路界揚超商外交付等語，於93年9
    月30日接受偵訊時則供稱係許明安或許瑞安放在其那裡，放
    了一段時間，約有1 個月等語，再遍觀該案全部卷證，並無
    證據顯示被告係於93年1 月間在其屏東縣內埔鄉○○路72號
    住處收受上開子彈，故93年度簡字第1732號判決此部分事實
    顯係誤載，應認被告係於93年7 、8 月間，收受綽號「許仔
    」之人交付之上開制式霰彈子彈及改造子彈，並藏置在其位
    於屏東縣內埔鄉○○路72號之住處內。又查被告另於93 年4
    月間，在其位於屏東縣高樹鄉○○村○○路6 號之戶籍住處
    ，收受案外人郭永泉（已死亡）所委託保管之具殺傷力之仿
    BERETTA 廠92FS型半自動改造手槍1 支及具殺傷力之直徑約
    9mm 土造子彈2 顆，迄於95年1 月25日攜帶上開手槍、子彈
    外出，為警在高雄市○○區○○路198 號11樓之1 中庭處查
    獲之事實，業據被告於臺灣高雄地方法院95年度訴字第948
    號案件審理時坦承不諱，並判處有期徒刑3 年2 月，併科罰
    金新臺幣15萬元，有該判決在卷可憑，此部分之事實亦可認
    定。
2 、次查，本案查獲之土造金屬槍管，係警方於93年10月5 日上
    午10時30分，在被告與其弟邱士盟位於屏東縣高樹鄉○○村
    ○○路6 號之戶籍住處內搜索查獲之事實，有搜索扣押筆錄
    在卷可憑，堪認被告於審判期日所述扣案槍管係其在戶籍地
    收受等語，尚非無據，足見被告藏置本案土造金屬槍管之地
    點與其自郭永泉處收受之上開改造手槍、土造子彈之藏放地
    點確實相同，而與台灣屏東地方法院93年度簡字第1732號案
    件查扣之制式霰彈子彈、改造子彈之藏放地點不同；衡情倘
    被告係同時收受本案之土造金屬槍管與93年度簡字第1732號
    案件查扣之制式霰彈及改造子彈，其應無將之分開藏置之必
    要，則其寄藏扣案槍管之時間確實與前述其自郭永泉收受之
    上開改造手槍及土造子彈之時間極為相近。又關於被告取得
    扣案槍管之來源，其先前雖均供稱係許明安交付云云，然證
    人許明安已具結證稱本案扣案槍管非其所有（見屏東地方法
    院檢察署93年度偵字第4987號卷第19頁），而被告於審判期
    日亦已供稱：之前是為了要報復許明安才說扣案槍管是許明
    安的，其實是郭永泉寄放的等語，堪認被告所供扣案槍管係
    郭永泉於93年4 月間在其戶籍住處，連同上開於95年1 月25
    日查扣之改造手槍1 支、土造子彈2 顆一併交予其保管藏放
    等語，尚非不可採信。
五、綜上，被告於93年4 月間，在其位於屏東縣高樹鄉○○村○
    ○路6 號之戶籍地，除收受郭永泉（已死亡）所委託保管之
    具殺傷力之仿BERETTA 廠92FS型半自動改造手槍1 支及具殺
    傷力之直徑約9mm 土造子彈2 顆外，同時亦收受本案扣案之
    土造金屬槍管而寄藏之；而其所寄藏之上開改造手槍1 支及
    土造子彈2 顆，於95年1 月25日始為警在高雄市○○區○○
    路198 號11樓之1 之中庭處查獲，並經臺灣高雄地方法院檢
    察署以95年度偵字第3768號向臺灣高雄地方法院提起公訴，
    於95年8 月11日繫屬於該院，現由臺灣高等法院高雄分院以
    95年度上訴字第2231號案件審理中之事實，有該臺灣高等法
    院被告前案紀錄表在卷可憑，被告本案被訴之犯行，與上開
    先繫屬部份，係因一寄藏行為而同時持有上開槍枝、子彈及
    槍枝主要組成零件，為想像競合犯，屬裁判上一罪之同一案
    件。是本案檢察官就與上開已先繫屬為同一案件之犯罪事實
    ，重行起訴，即有不合，爰依照上開說明，不經言詞辯論，
    逕為不受理之判決之諭知等語。
《二》、然查：
（一）本案查獲之土造金屬槍管是否為『郭永泉』於93年4 月交
      付予被告寄藏尚有疑問，蓋：
（1）被告甲○○於檢察官95年11月22日訊問時，亦稱：槍管是
     一位姓許的寄放的，時間我忘記了等語。（95年度偵字第
     4816號卷第22頁）。
（2）被告甲○○於臺灣屏東地方法院96年2 月7 日本案準備程
     序時，亦稱：是我跟許明安買的，不是代為保管，槍管、
     子彈是同一批給我，但他拿的東西零零散散給我，我是4
     月到9 月間向他買槍管、子彈，我說要買霰彈槍的子彈及
     整枝92的槍枝，這支槍不能發射霰彈，我是想之後再買那
     支槍的子彈，他是一起拿給我的等語。
（3）被告甲○○於臺灣屏東地方法院95年2 月20日審理時，以
     證人身份證稱：槍管是人家寄放的，我拿也沒有用，是查
     獲前的93年4 月間拿的，與我之前持有霰彈一起給我的，
     我持有霰彈的那件已經判刑5 月且服刑完畢等語即明（臺
     灣屏東地方法院94年度訴字第844 號第125 頁）。
（4）被告於偵查、原審初訊時均供述扣案槍管是許明安所寄藏
     ，前後供述一致，嗣後於原審審理時則改稱：之前是為了
     要報復許明安才說扣案槍管是許明安的，其實是郭永泉寄
     放的云云，然其與許明安究竟有何恩怨，為何要誣陷許明
     安？被告並無法提出合理之解釋，如其係蓄意誣陷許明安
     ，則何以又要改稱是郭永泉所交付而不再誣陷許明安？種
     種不合理之處，被告均無法說明，其嗣後改稱係郭永泉交
     付，該案件與本院95年度上訴字第2231號案件一案中之槍
     彈來源相同，屬於同一案件云云，顯有可疑。
（二）再查，兩案查扣之時間、地點亦有迥異，蓋本案係於93年
      10月5 日上午11時30分，經警持搜索票，在屏東縣高樹鄉
      ○○村○○路6 號，查獲土造金屬槍管。而本院另案即95
      年度上訴字第2231號一案，被告係於95年1 月25日，在高
      雄市○○區○○路198 號11樓之1 中庭，為警徵得被告甲
      ○○同意，在被告甲○○身上扣得改造手槍1 支、土造子
      彈2 顆。兩案查獲之時間相隔約1 年4 月，查獲地點一在
      屏東縣高樹鄉，另一在高雄市新興區，二地相距甚遠，被
      告如係受同一人之囑託而代為寄藏槍械，則其隱密藏妥即
      可，又何需分開二地藏放，況本案扣案之物品僅有槍管1
      支，體積狹小，亦無分開藏放之必要，足認被告甲○○稱
      本案土造金屬槍管是『郭永泉』所交付、寄藏，是否謀獲
      得裁判上一罪之不受理諭知之優惠，並非無疑，故本案扣
      案之土造金屬槍管與本院另案審理中被告遭查扣之手槍子
      彈是否同為『郭永泉』所交付、寄藏，自有再詳查之必要
      。
《三》原判決遽予諭知公訴不受理，是否妥適，不無進一步再予
      審究之餘地。公訴人上訴意旨執此指摘原判決不當，非無
      理由，應由本院將原判決撤銷，且為顧及被告之審級利益
      ，爰發回原審法院更為適當之處理。
據上論斷，應依刑事訴訟法第369 條第1 項但書，判決如主文。
本案經檢察官姜麗儒到庭執行職務。
中　　華　　民　　國　　96　　年　　7 　　月　　11　　日
                  刑事第八庭    審判長法  官  李炫德
                                      法  官  蔡國卿
                                      法  官  簡志瑩
以上正本證明與原本無異。
如不服本判決應於收受本判決後10日內向本院提出上訴書狀，其
未敘述上訴理由者，並得於提起上訴後10日內向本院補提理由書
狀（均須按他造當事人之人數附繕本）「切勿逕送上級法院」。
中　　華　　民　　國　　96　　年　　7 　　月　　11　　日
　　　　　　　　　　　　　　　　　　　書記官  白  蘭
附錄本件判決論罪科刑法條：
槍砲彈藥刀械管制條例第13條第4項
未經許可，製造、販賣或運輸槍砲、彈藥之主要組成零件者，處
3年以上10年以下有期徒刑，併科新台幣700萬元以下罰金。
未經許可，轉讓、出租或出借前項零件者，處1 年以上7 年以下
有期徒刑，併科新台幣500萬元以下罰金。
意圖供自己或他人犯罪之用，而犯前二項之罪者，處5 年以上有
期徒刑，併科新台幣1,000萬元以下罰金。
未經許可，持有、寄藏或意圖販賣而陳列第一項所列零件者，處
6月以上5年以下有期徒刑，併科新台幣300萬元以下罰金。
第一項至第三項之未遂犯罰之。
